【裁判字號】    89,交易,272
【裁判日期】    890713
【裁判案由】    過失致死
【裁判全文】
臺灣臺中地方法院刑事判決                        八十九年度交易字第二七二號
    公  訴  人  臺灣台中地方法院檢察署檢察官
    被      告  甲○○
右列被告因過失致死案件，經檢察官提起公訴 (八十九年度偵字第七六五七號)，本
院判決如左：
    主  文
甲○○因過失致人於死，處有期徒刑捌月，緩刑參年。
    事  實
一、甲○○於民國（下同）八十九年三月三十一日上午八時二十分許，騎乘車牌號碼
    ＹＩＦ－一二○號重型機車，沿台中市○○路由錦南街往北屯路方向行駛，途經
    台中市○○路○段三六號前之交岔路口時，本應注意行經無號誌之交岔路口時，
    應減速慢行，作隨時停車之準備；又駕駛人應注意車前狀況，並隨時採取必要之
    安全措施；且汽車（含機器腳踏車）行近行人穿越道前，應減速慢行，遇有行人
    穿越時，無論有無交通警察指揮或號誌指示，均應暫停讓行人先行通過，而依當
    時天氣晴朗，日間自然光，路面乾燥、無缺陷及無障礙物，視距良好，又無不能
    注意情事，且甲○○於通過上開交岔路口之行人穿越道前，已發現該行人穿越道
    上有行人于翠英欲穿越道路，即已預見有發生碰撞之可能，詎其能注意，竟確信
    行人應不至於穿越道路，而貿然以時速三、四十公里之速度疾駛，未於接近行人
    穿越道前減速慢行，而通過該路口，適于翠英正由行人穿越道欲穿越雙十路，甲
    ○○見狀閃煞不及，遂於雙十路與錦華街交岔路口之行人穿越道上撞及于翠英，
    使于翠英倒地，致于翠英受有頭部外傷合併顱內出血，經送醫急救，仍因中樞衰
    竭於同年四月一日凌晨一時四十分許不治死亡。甲○○於肇事後即打電話報案，
    在未經有偵查權之機關或公務員發覺其為犯嫌前，向處理本件車禍之警員吳家碧
    自首即陳明其為肇事者及肇事經過，並願接受裁判。
二、案經甲○○自首及台中市警察局第二分局報請臺中地方法院檢察署檢察官相驗後
    ，經檢察官自動檢舉偵查起訴。
    理  由
一、訊據被告甲○○對於前開事實坦承不諱，核與被害人于翠英之子乙○○於警訊、
    偵查中所指述之情節相符，並有台中市○○○道路交通事故調查表一份、現場照
    片六張附卷可稽。而于翠英確因本件車禍受有頭部外傷致顱腦損傷不治死亡，亦
    經台灣台中地方法院檢察署檢察官督同檢驗員相驗屍體屬實，製有相驗屍體證明
    書、驗斷書、勘驗筆錄在卷可憑。按行經無號誌之交岔路口時，應減速慢行，作
    隨時停車之準備；又駕駛人應注意車前狀況，並隨時採取必要之安全措施；且汽
    車（含機器腳踏車）行近行人穿越道前，應減速慢行，遇有行人穿越時，無論有
    無交通警察指揮或號誌指示，均應暫停讓行人先行通過，道路交通安全規則第九
    十三條第一項第四款、第九十四條第三項、第一百零三條分別定有明文。經查，
    本件被告於前開時地騎乘機車，本應注意遵守上開規定，而肇事地點為限速四十
    公里無號誌之交岔路口且設有行人穿越道，依當時天氣晴朗，日間自然光，路面
    乾燥、無缺陷及無障礙物，視距良好，有上開道路交通事故調查報告表附卷可查
    ，又無不能注意之情形，詎其能注意，竟確信行人應不至於穿越道路，而貿然以
    時速三、四十公里之速度疾駛，未於接近行人穿越道前減速慢行，而通過該路口
    ，因而肇事，致被害人傷重不治死亡，足見被告自有過失，且其過失行為與被害
    人死亡間具有相當因果關係。本件事證明確，被告犯行洵堪認定。
二、核被告甲○○所為，係犯刑法第二百七十六條第一項過失致死罪。又被告機車駕
    駛人行經行人穿越道不依規定讓行人優先通行，因而致人死亡，依法應負過失致
    人於死罪責，依道路交通管理處罰條例第八十六條第一項規定，應加重其刑。又
    被告於肇事後即打電話報案，在未經有偵查權之機關或公務員發覺其為犯嫌前，
    向處理本件車禍之警員吳家碧坦承其為肇事者及肇事經過，並願接受裁判，此經
    被告供承在卷，復有本件車禍處理之警員吳家碧在其製作之上開道路交通事故調
    查報告表報案人欄內記載被告等情可稽，核與自首要件相符，依法減輕其刑，並
    依法先加後減之。爰審酌被告肇事後已與被害人家屬以新台幣一百八十萬元達成
    和解賠償損害，有台中市中區調解委員會調解書一份附卷可稽，及其過失程度、
    被害人家屬所受傷痛程度與犯罪後坦承過失犯行等一切情狀，量處如主文所示之
    刑，以資懲戒。查被告並無前科，未曾受有期徒刑以上刑之宣告，有臺灣臺中地
    方法院檢察署刑案資料查註紀錄表在卷可參，其因過失致犯本罪，事後坦承過失
    犯行，並與被害人家屬和解賠償損害，經此科刑教訓，當知所警惕，應無再犯之
    虞，本院認其所受刑之宣告，以暫不執行為適當，爰依法併予宣告緩刑三年，以
    促其注意改善。
據上論斷，應依刑事訴訟法第二百九十九條第一項前段，刑法第二百七十六條第一項
、第六十二條前段、第七十四條第一款，道路交通管理處罰條例第八十六條第一項，
罰金罰鍰提高標準例第一條前段，判決如主文。
中      華      民      國    八十九    年      七      月     十三     日
                                    臺灣臺中地方法院交通法庭
                                        法  官  夏  一  
右正本證明與原本無異。
如不服本判決，應於送達後十日內向本院提出上訴狀（須附繕本），上訴於台灣高等
法院台中分院。
                                        書記官
中      華      民      國    八十九    年      七      月     十五     日
附錄論罪科刑法條
刑法第二百七十六條第一項
因過失致人於死者，處二年以下有期徒刑、拘役或二千元以下罰金。


司法院資訊處製作；財團法人民間司法改革基金會備份。
